ro-RO: Afaceri și sectorul industrial > Sectorul medical > Echipamente medicale > Stetoscoape: Stetoscoape pentru pregătire
de: Wirtschaft & Industrie > Medizinischer Bereich > Medizinische Geräte > Stethoskope: Schulungsstethoskope
da: Erhverv og industri > Medicinsk > Medicinsk udstyr > Stetoskoper: Træningsstetoskoper
it: Commercio e industria > Medicina > Apparecchiature mediche > Stetoscopi: Stetoscopi didattici
hr-HR: Posao i industrija > Medicina > Medicinska oprema > Stetoskopi: Stetoskopi za obuku
tr: İş ve Endüstri > Medikal > Medikal Ekipmanlar > Stetoskoplar: Eğitim Stetoskopları
nl: Zakelijk en industrieel > Medisch > Medische apparatuur > Stethoscopen: Trainingsstethoscopen
ko: 비즈니스/산업 > 의료 > 의료 장비 > 청진기: 교육용 청진기
el: Επιχειρηματικός & βιομηχανικός εξοπλισμός > Ιατρικά είδη > Ιατρικός εξοπλισμός > Στηθοσκόπια: Εκπαιδευτικά στηθοσκόπια
fr: Entreprise et industrie > Secteur médical > Équipement médical > Stéthoscopes: Stéthoscopes de formation
lt-LT: Verslas ir pramonė > Medicina > Medicinos įranga > Stetoskopai: Mokomieji stetoskopai
es: Economía e industria > Productos médicos > Equipo médico > Estetoscopios: Estetoscopios de formación
pt-BR: Comercial e industrial > Medicina > Equipamento médico > Estetoscópios: Estetoscópios de treinamento
ru: Бизнес и промышленность > Медицина > Медицинское оборудование > Стетоскопы: Учебные стетоскопы
sl-SI: Posel in industrija > Zdravstvo > Medicinska oprema > Stetoskopi: Stetoskopi za usposabljanje
cs: Obchod a průmysl > Zdravotnictví > Zdravotnické vybavení > Stetoskopy: Výukové stetoskopy
sv: Företag och industri > Sjukvård > Medicinsk utrustning > Stetoskop: Träningsstetoskop
hu: Üzlet és ipar > Orvosi > Orvosi berendezések > Sztetoszkópok: Képző sztetoszkópok
sk-SK: Obchod a priemysel > Zdravotníctvo > Zdravotnícke vybavenie > Stetoskopy: Tréningové stetoskopy
pt-PT: Business e industrial > Médico > Equipamento médico > Estetoscópios: Estetoscópios para treino
bg-BG: Бизнес и промишленост > Медицински > Медицинско оборудване > Стетоскопи: Учебни стетоскопи
nb: Forretninger og industri > Medisinsk > Medisinsk utstyr > Stetoskoper: Treningsstetoskoper
vi: Kinh doanh & Công nghiệp > Y tế > Thiết bị y tế > Ống nghe: Ống nghe đào tạo
ja: ビジネス・産業 > 医療 > 医療機器 > 聴診器: トレーニング用聴診器
th: ธุรกิจและอุตสาหกรรม > การแพทย์ > อุปกรณ์ทางการแพทย์ > หูฟังแพทย์: หูฟังแพทย์สำหรับฝึก
pl: Biznes i przemysł > Branża medyczna > Sprzęt medyczny > Stetoskopy: Stetoskopy szkoleniowe
en: Business & Industrial > Medical > Medical Equipment > Stethoscopes: Training Stethoscopes
zh-CN: 商业/工业 > 医疗 > 医疗器械 > 听诊器: 训练用听诊器
zh-TW: 商業與各產業 > 醫療業 > 醫療設備 > 聽診器: 培訓聽診器
fi: Yritys ja teollisuus > Lääketiede > Lääketieteelliset laitteet > Stetoskoopit: Harjoitusstetoskoopit